# 避免关联交易业务操作

提问人：helen_lan 时间：2017-11-30 11:59:05
陈版，我们碰到一家未上市的旅游公司，其受当地旅游区管委会委托承担旅游景区的开发建设、土地经营的具体运作，管委会受市政委托，承担旅游区的建设、招商和管理的责任，并将所在地的区级的土地拨付给此公司用于景区的运营和基础设施建设。 在实际建设运营中，前期管委会和这个旅游公司是一套班子一套人马， 16 年才分开管理，且管委会并无实际出资，景区所有的开发建设、土地经营相关的费用，都是此公司支付，目前划拨的土地权属（多为宗教用地）为此公司，如后续能够办理房屋权证，也属于此公司。物价局核定的门票定价权也属于此公司。目前此公司的子公司欲上市，业务定位为景区运营，那景区运营的权利，是应该管委会授权给这个子公司，还是这个旅游公司授权给这个子公司？如果是管委会授权景区运营，就不属于关联交易了吗？

回答人：chenyiwei
因为信息有限，因此建议由全体中介机构共同协商确定。但不管谁授权，都无法避免关联交易。 此类公司独立性差，运作不规范，门票收入确认等高风险领域要尤其小心。在现在IPO审核全面收紧的状态下，务必谨慎评估该项目的失败风险和自身执业风险，谨慎承接。